JULIÁN RAMOS

• Desarrollador Web •

SOBRE MÍ

Tengo como objetivo formarme como profesional en una empresa que valore mis habilidades y desempeño. Organizado, proactivo, rápido a la hora de resolver problemas y con buena presencia.

Desarrollo páginas web hace casi 3 años con distintas tecnologias, las hago full stack pero me gusta más el sector front-end. Estoy siempre en continuo aprendizaje para seguir mejorando.

Portfolio:

https://julianramos42.github.io/Portfolio/

EDUCACIÓN

2022 • Universidad Tecnológica Nacional - Ingeniería en Sistemas

2022 • Codo a Codo 4.0 - Desarrollador Web FullStack Python

2017 • Instituto Inmaculada - Bachiller en Economía y Administración

EXPERIENCIA

2022 - 2023 Soporte Técnico

Operador Telefónico en Cat Technologies

- Encargado de atender los llamados de los clientes de Personal Flow
- Resolver las dudas, consultas y problemas técnicos de estos clientes
- Organización de services técnicos

2017 - 2022 Manejo de Maxikiosco

Cajero, Repositor y Atención al Cliente

- Encargado de atender las necesidades de los clientes
- Apertura y cierre de caja
- Organización de la compra de insumos y ordenarlos en su respectivo lugar

2017 - 2017 Atención al Cliente

Cajero y Atención al Cliente en LA IMPRENTA

• Encargado de atender las necesidades de los clientes

HABILIDADES

Manejo sin problemas estas técnologias, HTML, CSS, Bootstrap, JavaScript con Vue.Js, Git, entre algunas otras, recomiendo visitar mi portfolio asi también ven mis trabajos.

CONTACTO

Celular: +54 9 1150234561 Email: julianete4@gmail.com

Edad: 22 años

Ubicación: Argentina, Almirante Brown, Claypole